【裁判字號】    99,訴,793
【裁判日期】    991117
【裁判案由】    毒品危害防制條例
【裁判全文】
臺灣基隆地方法院刑事判決               99年度訴字第793號
公  訴  人  臺灣基隆地方法院檢察署檢察官
被      告  乙○○
上列被告因毒品危害防制條例案件，經檢察官提起公訴（99年度
毒偵字第1611號、第1695號），被告於準備程序進行中，就被訴
事實為有罪之陳述，經本院合議庭裁定由受命法官獨任進行簡式
審判程序，判決如下：
    主  文
乙○○施用第二級毒品，累犯，處有期徒刑月；又施用第二級
毒品，累犯，處有期徒刑月，扣案之第二級毒品甲基安非他命
壹包毛重壹點公克（併同難以完全析離之包裝袋壹只）沒收銷
燬之；又施用第一級毒品，累犯，處有期徒刑柒月。應執行有期
徒刑拾壹月，扣案之第二級毒品甲基安非他命壹包毛重壹點公
克（併同難以完全析離之包裝袋壹只）沒收銷燬之。
    事  實
一、乙○○(一)前因施用毒品案件，經觀察、勒戒後，認有繼續施
    用毒品之傾向，經令入戒治處所施以強制戒治，於民國91年
    5 月9 日停止戒治，91年10月29日管束期滿執行完畢，並經
    臺灣基隆地方法院檢察署檢察官以91年度戒毒偵字第77號為
    不起訴處分確定；(二)又因施用毒品案件，經上開檢察署檢察
    官以93年度毒偵字第435 號提起公訴，經本院以93年度易字
    第100 號判處有期徒刑10月確定；復因偽造文書案件，經本
    院以92年度訴字第578 號判決判處有期徒刑10月，經臺灣高
    等法院以93年度上訴字第686 號判決駁回上訴確定，前開二
    案嗣經裁定定應執行有期徒刑1 年6 月；其後，因另犯施用
    第二級毒品案件，由本院以93年度訴字第822 號判決判處有
    期徒刑4 月確定，與前開所定應執行有期徒刑1 年6 月接續
    執行，於95年9 月13日縮刑期滿執行完畢（構成累犯）；(三)
    又因施用第二級毒品案件，由本院以96年度基簡字第100 號
    判決判處有期徒刑6 月，嗣經裁定減刑，減為有期徒刑3 月
    確定(甲)；再因施用第二級毒品案，經本院以96年度易字第
    299 號判決判處有期徒刑6 月(乙)；復因施用第一級毒品案件
    ，經本院以96年度訴字第632 號判決判處有期徒刑8 月確定
    (丙)；又因詐欺案件，由本院以97年度易字第386 號判決判處
    有期徒刑3 月確定(丁)，(乙)(丙)(丁)三案嗣經本院以97年度聲字第
    1182號裁定應執行有期徒刑1 年2 月，前開(甲)(乙)(丙)(丁)四案於
    98年6 月5 日縮刑期滿執行完畢（構成累犯）。(四)復再因施
    用第二級毒品案件，經本院於98年9 月17日以98年度基簡字
    第112 號判決判處有期徒刑3 月確定，甫於99年2 月28日縮
    刑期滿執行完畢（構成累犯）。
二、詎乙○○仍未戒除毒癮，分別基於施用第一級毒品海洛因及
    第二級毒品甲基安非他命之犯意，(一)於99年8 月2 日晚上，
    在基隆市○○區○○路9 之1 號住處，以將第二級毒品甲基
    安非他命置放在玻璃球吸食器上，再燒烤加熱吸食其產生之
    煙霧之方式，施用第二級毒品甲基安非他命1 次。嗣乙○○
    為列管毒品人口，經警通知後，於99年8 月4 日3 時50分到
    場採尿送驗，結果呈安非他命及甲基安非他命陽性反應，始
    知上情。(二)乙○○又於99年9 月6 日18時許，在同上住處，
    以將甲基安非他命置放在玻璃球吸食器上，再燒烤加熱吸食
    其產生之煙霧之方式，施用第二級毒品甲基安非他命1 次。
    復於同日傍晚，在同上住處，將第一級毒品海洛因摻入香菸
    內，再點燃吸食之方式，施用第一級毒品海洛因1 次。嗣於
    99年9 月7 日2 時25分許，在基隆巿仁愛區○○路與忠四路
    口為警查獲，並扣得甲基安非他命1 包（毛重1.3公克）。
三、案經基隆巿警察局第一分局、第二分局報告臺灣基隆地方法
    院檢察署檢察官偵查起訴。
    理  由
一、本件被告所犯者非為死刑、無期徒刑、最輕本刑為3 年以上
    有期徒刑之罪或高等法院管轄第一審案件，其於準備程序進
    行中，先就被訴事實為有罪之陳述，經告知其簡式審判程序
    之旨，並聽取公訴人及被告之意見後，本院依刑事訴訟法第
    273條之1第1 項之規定，裁定由受命法官獨任進行簡式審判
    程序，且依同法第273條之2規定，簡式審判程序之證據調查
    ，不受第159 條第1 項、第161 條之2 、第161 條之3 、第
    163 條之1 及第164 條至第170 條規定之限制，合先敘明。
二、論罪科刑
  (一)前揭犯罪事實，業據被告於本院準備程序及審理時坦承不諱
    ，且其2 次為警查獲後所採集之尿液經送驗結果，分別呈甲
    基安非他命、安非他命陽性反應及甲基安非他命、安非他命
    、嗎啡、可待因之陽性反應，此有台灣檢驗科技股份有限公
    司於99年8 月30日出具之UL/2010/80385 號濫用藥物檢驗報
    告（尿液編號Ｚ000000000000號） ，及台灣尖端先進生技醫
    藥股份有限公司99年9 月23日濫用藥物檢驗報告（尿液編號
    ：312 ）各1 紙附卷可稽，且參之以酵素免疫分析或薄層定
    性分析等方式為初步篩檢者，檢驗結果雖有相當程度偽陽性
    之可能，然以氣（液）相層析、質譜分析之儀器為交叉確認
    者，檢驗結果出現偽陽性之機率則極低，因而具有公信力，
    核足為對涉嫌人不利之認定，此外，並有扣案之甲基安非他
    命1 包可資佐證，足認被告自白與事實相符，足徵被告自白
    其有施用第一級及第二級毒品犯行堪予採信，本件犯罪事證
    明確，被告犯行洵堪認定，應依法論科。
  (二)查海洛因、安非他命分係毒品危害防制條例第2 條第2 項第
    1 款、第2 款所定之第一級、第二級毒品，被告於施用毒品
    後5 年以內，再犯本件施用第一級毒品海洛因、第二級毒品
    甲基安非他命之行為，係犯毒品危害防制條例第10條第1 項
    、第2 項之施用第一級、第二級毒品罪。其所犯上開3 罪，
    犯意各別，行為不同，應予分論併罰。又其前曾受如事實欄
    一所示之有期徒刑執行完畢，此有臺灣高等法院被告前案紀
    錄表在卷可按，其於有期徒刑執行完畢後之5 年內，故意再
    犯本件有期徒刑以上之罪，為累犯，其所犯上開3 罪，均應
    依刑法第47條第1 項加重其刑。
  (三)爰審酌被告曾有施用毒品之前科仍不知戒除，惟犯罪後坦承
    犯行，且所犯之施用毒品犯行乃戕害自己身心健康，並未危
    及他人等一切情狀，量處如主文所示之刑。
  (四)扣案之第二級毒品甲基安非他命1 包，併同難以完全析離之
    包裝袋壹只，應依毒品危害防制條例第18條第1 項前段規定
    宣告沒收銷燬之。
據上論斷，應依刑事訴訟法第273 條之1 第1 項、第299 條第1
項前段，毒品危害防制條例第10條第1 項、第2 項、第18條第1
項前段，刑法第11條、第47條第1 項、第51條第5 款，判決如主
文。
本案經檢察官甲○○到庭執行職務。
中    華    民    國    99    年    11    月    17    日
                  刑事第五庭法    官  吳佳齡
以上正本證明與原本無異。
如不服本判決應於收受送達後10日內向本院提出上訴書狀，並應
敘述具體理由；其未敘述上訴理由者，應於上訴期間屆滿後20日
內向本院補提理由書(均須按他造當事人之人數附繕本)「切勿逕
送上級法院」。
中    華    民    國    99    年    11    月    17    日
                            書 記 官  莊智凱
附錄論罪法條：
毒品危害防制條例第10條
施用第一級毒品者，處 6 月以上 5 年以下有期徒刑。
施用第二級毒品者，處 3 年以下有期徒刑。

司法院資訊處製作；財團法人民間司法改革基金會備份。
